【裁判字號】    89,易,4060
【裁判日期】    900131
【裁判案由】    贓物等
【裁判全文】
臺灣臺中地方法院刑事判決                        八十九年度易字第四六號
    公  訴  人  臺灣臺中地方法院檢察署檢察官
    被      告  甲○○
右列被告因贓物等案件，經檢察官提起公訴（八十九年度偵字第一０七六九號），本
院判決如左：
    主  文
甲○○故買贓物，處有期徒刑陸月，如易科罰金以參佰元折算壹日。
    事  實
一、甲○○平日從事汽車修配業，於民國（下同）八十九年一月間，透過丙○○之介
    紹，向賴仁堅購買在八十八年「九二一集集大地震」中壓毀之車號Ａ８─一七九
    九號休旅車，嗣甲○○即透過吳福忠（另由檢察官分案偵辦）之介紹，於八十九
    年二月間，將該車交予何景富（亦由檢察官分案偵辦）整修，何景富遂以「台音
    貿易有限公司」所有，於八十八年十二月二十七日七時許，在台中市○○路○段
    二一０巷二十九弄三號前失竊之車號Ｒ７─一九八０號同型休旅車之引擎（引擎
    號碼jt3hp10v6v0000000）、保險桿及車體，以俗稱「借屍還魂」之方式，予以
    整修。甲○○明知何景富整修後所交付之車號Ａ８─一七九九號休旅車，實際上
    已更換上揭失竊之Ｒ７─一九八０號自小客車引擎、保險桿與車體，為來路不明
    之贓物，竟仍支付新台幣（下同）十五萬元，予以取回，而買受上述贓物。嗣於
    八十九年年二月間，甲○○將上述整修後懸掛Ａ８─一七九九號休旅車，交予不
    知情之丙○○使用，於八十九年三月三十日十七時，丙○○駕駛該車在台中縣龍
    井鄉○○村○○街四十六號為警查獲後，甲○○為掩飾其故買贓物之犯行，乃於
    八十九年四月十三日，透過吳福忠、鄒貴海二人之介紹，在台中縣大里市○○路
    二四七號吳福忠所經營之「楠華汽車材料商行」與乙○○（已另行審結）簽立虛
    偽之汽車買賣合約書一紙後，由甲○○持該虛偽之汽車買賣合約書向台中縣警察
    局主張該車係向乙○○所購買，始為警循線查獲上情。
二、案經台中縣警察局移送臺灣臺中地方法院檢察署檢察官偵查起訴。
    理  由
一、被告甲○○對於上揭事實，除否認明知何景富事後交予伊之同型休旅車，已經更
    換失竊之Ｒ７─一九八０號自小客車引擎、保險桿與車體等贓物之事實外，其餘
    事實，則坦白承認。惟查：車號Ｒ７─一九八０號休旅車原係「台音貿易有限公
    司」所有，於八十八年十二月二十七日七時許，在台中市○○路○段二一０巷二
    九弄三號前失竊等情，已據被害人黃忠信於警訊中證述屬實，並有車籍作業系統
    查詢認可資料在卷可憑，是解體之Ｒ７─一九八０自小客車零組件，自屬贓物，
    已無疑義。而上揭Ａ８─一七九九號自小客車，透過吳忠富、何景富之整修後，
    該車所裝置之引擎、後保險桿及車體，已非Ａ８─一七九九號自小客車之引擎及
    保險桿，而係「台音貿易有限公司」所失竊之Ｒ７─一九八０號自小客車之引擎
    、保險桿及車體等情，除有車輛引擎、保險桿比對照片多紙在卷足憑，並經被害
    人黃忠信於警訊中指證明確。因此，整修後懸掛Ａ８─一七九九號車牌之休旅車
    ，係屬「借屍還魂」之贓車，亦無疑問。而被告甲○○本身既為從事車汽修配業
    者，對於已修復之受損嚴重車輛是否為「借屍還魂」之贓車，依其專業判斷，怎
    能諉稱不知。再者，本件被告甲○○於檢察官偵查中已自承：吳國華（即吳福忠
    ）將車子修理出了問題，車子只剩車牌及引擎是原來賴仁堅之車子的東西，吳國
    華也說車體是「阿富」（即何景富）那裡拿來的等語（見八十九年七月三十一日
    偵訊筆錄）；於八十九年八月二十二日之警訊中復供述：因該車為贓車．．．為
    推卸自身刑責，才與乙○○訂定契約書等語，且其事後確持該虛偽合約書向台中
    縣警察局主張該車係向乙○○購買。由此可見，被告甲○○對於何景富事後所交
    付之同型休旅車，係屬來源不明之「借屍還魂」贓車一事，顯有認識，至為明顯
    ，故其事後所辯，顯不足以採信。此外，並有虛偽之汽車買賣合約書在卷可憑，
    事證已明，被告犯行，堪予認定。
二、核被告所為，係犯刑法第三百四十九條第二項之故買贓物罪。爰審酌被告之犯罪
    動機、手段、目的，故買贓物之價值及犯後未坦承犯行等一切情狀，量處如主文
    所示刑，並依修正後之刑法第四十一條第一項前段諭知易科罰金之折算標準（按
    刑法第四十一條原規定最重本刑為三年以下有期徒刑以下之刑之罪，而受六個月
    以下有期徒刑或拘役之宣告者，得易科罰金。惟該條文業經立法院三讀通過修正
    為最重本刑為五年以下有期徒刑以下之刑之罪，而受六個月以下有期徒刑或拘役
    之宣告，得易科罰金，並經總統於九十年一月十日以日華總一義字第九００００
    ０三八００號公布，自九十年一月十二日起生效），以示懲儆。
據上論斷，應依刑事訴訟法第二百九十九條第一項前段，刑法第三百四十九條第二項
、第二條第一項前段、修正後第四十一條第一項前段，罰金罰鍰提高標準條例第一條
前段、第二條，判決如主文。
中      華      民      國      九十    年     一       月   三十一     日
                                臺灣臺中地方法院刑事第三庭
                                    法  官 黃 峻 隆
右正本證明與原本無異。
如不服本判決，應於判決送達後十日內向本院提出上訴狀，上訴於臺灣高等法院臺中
分院( 須附繕本 )。
法院台中分院。
                                    書記官
中      華      民      國       九十   年      一      月    三十一    日
附錄本案所犯法條全文
刑法第三百四十九條
(普通贓物罪)
收受贓物者，處三年以下有期徒、拘役或五百元以下罰金。
搬運、寄藏、故買贓物或為牙保者，處五年以下有期徒刑、拘役或科或併科一千元以
下罰金。
因贓物變得之財物，以贓物論。


司法院資訊處製作；財團法人民間司法改革基金會備份。
